【裁判字號】    98,審易,1691
【裁判日期】    980831
【裁判案由】    竊盜
【裁判全文】
臺灣高雄地方法院刑事判決            98年度審易字第1691號
公  訴  人  臺灣高雄地方法院檢察署檢察官
被      告  甲○○
                    現另案於台灣高雄監獄執行中
上列被告因竊盜案件，經檢察官提起公訴（97年度偵字第29375
號、97年度偵緝字第2416號），被告就被訴事實為有罪之陳述，
經本院告知簡式審判程序之旨，並聽取被告與公訴人之意見後，
本院裁定進行簡式審判程序，判決如下：
    主  文
甲○○犯竊盜罪，共貳罪，均累犯，各處拘役伍拾日，如易科罰
金，均以新臺幣壹仟元折算壹日。應執行拘役玖拾日，如易科罰
金，以新臺幣壹仟元折算壹日。
    事  實
一、甲○○於民國94年間因竊盜、施用毒品等案件，經本院分別
    以94年度易字第1059號、94年度訴字第945 號判處有期徒刑
    1 年10月、8 月、5 月確定，嗣經裁定減刑並定應執行有期
    徒刑2 年1 月確定，於96年3 月29日假釋交付保護管束，96
    年12月1 日保護管束期滿未經撤銷視為執行完畢。詎其仍不
    知悔改，復分別基於意圖為自己不法之所有之犯意，先於 (
    一)97 年7 月28日12時50分許，在高雄縣旗山鎮○○路旗山
    地政事務所旁，以自備之鑰匙，竊取停放於該處盧展弘所有
    之車牌號碼VQ-5876 號之自小客車1 輛，得手供己駕駛使用
    。嗣於同日13時20分許，甲○○駕駛該車行經高雄縣旗山鎮
    溪洲大橋時，因橋樑無法通行，遂將該車棄置於溪洲大橋上
    離去，而為警尋獲該車。（二）再於97年9 月19日14時20分
    許，在高雄縣燕巢鄉○○路財團法人義大醫院旁之產業道路
    上，以自備之鑰匙，竊取停放於該處劉金高所有，供劉志宏
    使用之車牌號碼UT-3080 號自小貨車1 輛，得手後供己代步
    使用。嗣於97年9 月29日將該車棄置於高雄巿左營區○○路
    與華夏路口，而於同日18時50分許為警尋獲。97年10月14日
    23時30分許，甲○○前往高雄縣燕巢鄉義大醫院753 號病房
    探視友人，其因通緝為警查獲，經警帶回警局制作筆錄。王
    財於警員發現上開失竊車輛之犯罪嫌疑人前，即向警員劉富
    賓坦承竊取上開車輛代步而對於未發覺之犯罪自首，並接受
    裁判。
三、案經盧展弘、劉志宏訴由高雄縣政府警察局旗山分局報請高
    雄地方法院檢察署檢察官偵查起訴。
    理  由
一、本件被告甲○○所犯各罪均為死刑、無期徒刑、最輕本刑為
    3 年以上有期徒刑以外之罪，其於準備程序進行中，就被訴
    事實均為有罪之陳述，經告知簡式審判程序之旨，並聽取當
    事人之意見後，本院裁定改行簡式審判程序，合先敘明。
二、上開犯罪事實，業據被告甲○○於警訊、偵查及本院審理中
    坦承不諱，核與被害人盧展弘、劉志宏分別於警訊及偵查中
    之證述情節相合，並有贓物認領保管單1 紙、受理各類案件
    紀錄表2、失車紀錄1紙、車輛協尋電腦輸入單2 紙、車籍車
    詢－基本資料詳細畫面1 紙、失車唯讀案件基本資料1 份及
    照片6 幀附卷可稽。被告自白核與事實相符，應堪採信。本
    件事證明確，被告竊盜犯行，應堪認定。
三、核被告所為，係犯刑法第320 條第1 項竊盜罪。被告前因竊
    盜、施用毒品等案件，經本院分別以94年度易字第1059號、
    94年度訴字第945 號判處有期徒刑1 年10月、8 月、5 月確
    定，嗣經裁定減刑並定應執行有期徒刑2 年1 月確定，於96
    年3 月29日假釋交付保護管束，96 年12 月1 日保護管束期
    滿未經撤銷視為執行完畢之事實，有臺灣高等法院被告前案
    紀錄表附卷可參，其受有期徒刑執行完畢後，5 年內再犯本
    件有期徒刑以上之各罪，均為累犯，應依刑法第47條第1項
    之規定，均加重其刑。被告所犯上開2 罪間，犯意各別，應
    分論併罰之。被告於有偵辦犯罪職務之員警發覺上開犯罪嫌
    疑人前，即向警員自首並表明接受裁判情事，亦經證人即警
    員劉富賓到庭證述在卷，是依刑法第62條規定，減輕其刑。
    刑有加重減輕事由時，先加後減之。爰審酌被告前曾犯有竊
    盜罪，竟不知悔改，且其正值壯年，不思努力工作，以賺取
    所需，竟竊取他人車輛以代步，惟念及被告使用竊得之車輛
    時間僅分別1 小時及10日，被害人等事後均已取回車輛，損
    失非鉅，且被告因通緝案為警查獲時，即向於警員自首坦承
    上開竊盜犯行，又被告於偵、審過程中坦承犯行，態度良好
    等一切情狀，分別量處如主文所示之刑，並定應執行刑及諭
    知易科罰金之折算標準。
據上論斷，應依刑事訴訟法刑事訴訟法第273 條之1 第1 項、第
299 條第1 項前段，刑法第320 條第1 項、第41條第1 項前段、
第47條第1 項、第62條前段、第71條第1 項、第51條第6 款、刑
法施行法第1 條之1 ，判決如主文。
本案經檢察官陳妍萩到庭執行職務。
中    華    民    國    98  年    8     月    31    日
                  刑事第十庭    法  官  黃蕙芳
以上正本證明與原本無異。
如不服本判決應於收受送達後10日內向本院提出上訴書狀，並應
敘述具體理由；如未敘述上訴理由者，應於上訴期間屆滿後20日
內向本院補提理由書（均須按他造當事人之人數附繕本）「切勿
逕送上級法院」。
中    華    民    國    98  年    8     月    31    日
                                書記官  黃振祐
附錄本判決論罪科刑所依據之法條
刑法第320 條第1 項
意圖為自己或第三人不法之所有，而竊取他人之動產者，為竊盜
罪，處5 年以下有期徒刑、拘役或500 元以下罰金。


司法院資訊處製作；財團法人民間司法改革基金會備份。
